【裁判字號】    89,上易,1769
【裁判日期】    891128
【裁判案由】    違反著作權法
【裁判全文】
臺灣高等法院高雄分院刑事判決    八十九年度上易字第一七六九號
    上  訴  人
    即  被  告  甲○○
右上訴人因違反著作權法案件，不服臺灣屏東地方法院八十九年度易字第四一六號中
華民國八十九年六月五日第一審判決（起訴案號：臺灣屏東地方法院檢察署八十九年
度偵字第六四五號；移送本院併案審理案號：臺灣高雄地方法院檢察署八十九年度偵
字第二一七四九、二二０七八號），提起上訴，本院判決如左：
      主  文
原判決撤銷。
甲○○以明知為侵害著作權之物意圖營利而交付之方法侵害他人之著作權為常業，處
有期徒刑壹年肆月。
扣案如附表（一）所示之盜版ＣＤ唱片伍佰玖拾貳片及盜版錄音帶伍佰伍拾參捲、如
附表（二）所示之盜版ＣＤ唱片陸佰片及盜版錄音帶貳佰零柒七捲、如附表（三）所
示之盜版ＣＤ唱片伍佰捌拾捌片及盜版錄音帶壹佰陸拾陸六捲，均沒收。
      事  實
一、甲○○明知如附表（一）（二）（三）所載之歌曲專輯之盜版ＣＤ唱片及錄音帶
    ，均係未經著作財產權人滾石國際音樂股份有限公司、華納國際音樂股份有限公
    司、上華國際企業股份有限公司、福茂唱片音樂股份有限公司、科藝百代股份有
    限公司、新力歌倫比亞音樂股份有限公司、博德曼股份有限公司、豐華唱片股份
    有限公司、環球國際唱片股份有限公司、艾迴股份有限公司、魔岩唱片股份有限
    公司（以下合稱滾石公司等）之授權，即由他人擅自重製該公司享有如附表所示
    著作財產權之歌曲之盜版物，竟意圖營利，並基於常業之犯意，以資營生，於八
    十九年一月三日向一不詳姓名男子以新台幣（下同）五萬元販入如附表（一）之
    盜版ＣＤ唱片及錄音帶，自該日起，多次在高雄地區及屏東縣恒春鎮之夜市商場
    處設攤，以盜版ＣＤ唱片每片二百元、盜版錄音帶每捲一百元之價格販賣交付予
    不特定人，於八十九年一月十六日晚上八時五十分許，在屏東鎮○○鎮○○路夜
    市為警當場查獲，並扣得如附表（一）所示之盜版ＣＤ唱片五百九十二片及盜版
    錄音帶五百五十三捲。甲○○復承上開常業之犯意，於八十九年九月二十五日十
    七時三十分許，在高雄縣岡山鎮賀康夜市場前，以盜版ＣＤ唱片每片七十元、盜
    版錄音帶每捲四十元，向綽號「阿源」之不詳姓名成年男子購得如附表（二）所
    示之盜版ＣＤ唱片及盜版錄音帶，於當晚在高雄縣橋頭鄉○○路夜市場內設攤，
    以盜版ＣＤ唱片每片一百元、盜版錄音帶每捲七十元之價格販賣交付予不特定人
    ，於同日晚上二十一時十五分許為警當場查獲，並扣得如附表（二）所示之盜版
    ＣＤ唱片六百片及盜版錄音帶二百零七捲。甲○○復承上開常業之犯意，仍以盜
    版ＣＤ唱片每片七十元、盜版錄音帶每捲四十元，向綽號「阿源」之不詳姓名成
    年男子購得如附表（三）所示之盜版ＣＤ唱片及盜版錄音帶，於八十九年九月二
    十九日晚上六時三十分許，在高雄縣美濃鎮東門夜市場內設攤，以盜版ＣＤ唱片
    每片一百元、盜版錄音帶每捲七十元之價格販賣交付予不特定人，於同日晚上二
    十二時許為警當場查獲，並扣得如附表（三）所示之盜版ＣＤ唱片五百八十八片
    及盜版錄音帶一百六十六捲。
二、案經滾石公司等訴由屏東縣警察局恒春分局報請台灣屏東地方法院檢察署檢察官
    偵查起訴，暨滾石公司等訴由內政部警政署保安警察第二總隊第五大隊第一中隊
    、第四大隊第三中隊分別報請臺灣高雄地方法院檢察署檢察官移送本院併案審理
    。
      理  由
一、右揭意圖營利販賣盜版ＣＤ唱片、盜版錄音帶之事實，業據被告甲○○迭於警訊
    、偵查中、原審及本院審理時供承不諱，核與告訴代理人吳宣諭、陳少文、林英
    傑、王世賢分別於警訊、原審及本院審理時指訴之情節相符，並有查獲當時攝得
    之現場相片八幀及如附表（一）所示之盜版ＣＤ唱片五百九十二片及盜版錄音帶
    五百五十三捲、如附表（二）所示之盜版ＣＤ唱片六百片及盜版錄音帶二百零七
    捲、如附表（三）所示之盜版ＣＤ唱片五百八十八片及盜版錄音帶一百六十六捲
    扣案足憑。被告甲○○於本院審理中雖否認基於常業之犯意，惟查被告甲○○於
    檢察官偵查中已自承：「（為何販賣盜版帶？）因為找不到事情。」（見八十九
    年二月十六日檢察官訊問筆錄）於原審審理中復供稱：「因未找到職業，看報紙
    打電話問，經人介紹才開始賣。」（見原審八十九年四月十二日訊問筆錄）參以
    被告一再販賣，數量龐大，其以之營生之常業犯意，至為灼然，所辯顯係避重就
    輕之詞，不足採信。本件罪證明確，被告犯行洵堪認定。
二、核被告所為，係犯著作權法第九十四條以犯第九十三條第三款違反第八十七條第
    二款明知為侵害著作權之物意圖營利而交付為常業罪。公訴人認被告係基於概括
    犯意而為之，構成著作權法第九十三條第三款、第八十七條第二款之連續犯，容
    有未洽，惟起訴之基本社會事實同一，本院自得予以審理，爰依法變更起訴法條
    ，併此敘明。又公訴人移送原審併案審理部分，即台灣高雄地方法院檢察署八十
    九年度偵字第二一七四九、二二０七八號之事實，核與前開論罪科刑部分，具有
    實質上一罪關係，為起訴效力所及，本院自得併予審理，亦併敘明。
三、原審認被告罪證明確，予以論罪科刑，固非無見。惟被告於原審判決後，另有違
    反著作權法犯行，經檢察官移送本院併案審理，已如前述，此部分原審未及審酌
    ，容有未洽，復未論以常業犯，亦有未當。被告上訴意旨未指摘及此，其以原審
    量刑過重，雖無理由，惟原判決既有可議，自應由本院將原判決撤銷改判。爰審
    酌被告為一己私利，不知對他人之智慧財產權予以尊重，違反國際上普遍強調保
    護智慧財產權，以期發揚人類精神創作之潮流，且經查獲後，復一再犯罪，不知
    悔改，所販賣之盜版ＣＤ唱片及盜版錄音帶數量非小，惟尚無前科，及其犯罪之
    動機、目的等一切情狀，爰量處如主文所示之刑。扣案如附表（一）所示之盜版
    ＣＤ唱片五百九十二片及盜版錄音帶五百五十三捲、如附表（二）所示之盜版Ｃ
    Ｄ唱片六百片及盜版錄音帶二百零七捲、如附表（三）所示之盜版ＣＤ唱片五百
    八十八片及盜版錄音帶一百六十六捲，為被告所有供販賣所用之物，業據被告陳
    明在卷，應依刑法第三十八條第一項第二款規定，宣告沒收。
據上論結，應依刑事訴訟法第三百六十九條第一項前段、第三百六十四條、第二百九
十九條第一項前段、第三百條，著作權法第九十四條，刑法第十一條前段、第三十八
條第一項第二款之規定，判決如主文。
本案經檢察官羅正平到庭執行職務。
中    華    民    國     八十九     年      十一      月   二十八   日
                              臺灣高等法院高雄分院刑事第三庭
                                  審判長法官  莊秋桃
                                        法官  魏式璧
                                        法官  陳中和
右正本證明與原本無異。
如不服本判決，應於判決送達後十日內向本院提出上訴狀，其未述理由者並應於提
出上訴狀後十日內向本院補提理由書（應附繕本)。
                                      書記官  梁美姿
中    華    民    國     八十九     年      十一      月     三十   日
附錄：本判決論罪科刑法條：
著作權法第九十四條：
以犯第九十一條、第九十二條或第九十三條之罪為常業者，處一年以上七年以下有期
徒刑，得併科新臺幣四十五萬元以下罰金。
                                                                        Ｄ


司法院資訊處製作；財團法人民間司法改革基金會備份。
